【裁判字號】    97,易,542
【裁判日期】    970326
【裁判案由】    違反保護令罪
【裁判全文】
臺灣臺北地方法院刑事判決               97年度易字第542號
公  訴  人  臺灣臺北地方法院檢察署檢察官
被      告  乙○○
上列被告因違反保護令罪案件，經檢察官提起公訴（96年度偵字
第25001 號），本院判決如下：
    主  文
乙○○違反法院所為禁止實施家庭暴力之裁定，處拘役拾日，
如易科罰金，以新臺幣壹仟元折算壹日；又違反法院所為禁止實
施家庭暴力之裁定，處拘役拾日，如易科罰金，以新臺幣壹仟
元折算壹日。應執行拘役伍拾日，如易科罰金，以新臺幣壹仟元
折算壹日。
    事  實
一、乙○○為甲○○之配偶，2 人同住在臺北市○○區○○路40
    號7 樓，屬家庭暴力防治法第3 條第1 款所定之家庭成員關
    係。乙○○曾因對甲○○之家庭暴力案件，經本院於民國96
    年4 月13日以96年度家護字第123 號民事通常保護令裁定令
    乙○○不得對甲○○實施身體或精神上不法侵害，期間為10
    個月。詎乙○○竟於保護令期間內，於96年11月18日上午9
    時許，在上開住處內，因細故爭執而動手毆打甲○○，致甲
    ○○受有左耳背紅腫1 1 公分、右耳輪紅腫2 1 公分、
    右手臂紅腫3 2 公分、右小腿紅腫4 1 公分等傷害（傷
    害部分業據被害人甲○○撤回告訴，檢察官不另為不起訴處
    分），對甲○○實施身體上不法侵害而違反上開民事暫時保
    護令。乙○○仍不知悔悟，又於96年11月26日上午11時許，
    在同上住處內，與甲○○產生言語爭執，竟以「幹你娘」、
    「操你媽」等穢語辱罵甲○○，對甲○○實施精神上不法侵
    害而再次違反上開民事暫時保護令。
二、案經甲○○訴由臺灣臺北地方法院檢察署檢察官偵查起訴。
    理  由
一、證據能力之判斷：
    被告乙○○對於下列各項證據方法，均未爭執其證據能力，
    並同意作為證據（見本院卷第15頁反面至第16頁），本院審
    酌其作成時之情況，認為並無不適當之情事，均得作為證據
    。
二、認定事實所憑之證據及理由：
    訊據被告固不否認：本院於96年4 月13日核發96年度家護字
    第123 號民事通常保護令，伊確有收受；嗣伊曾與甲○○發
    生爭吵、推拖拉扯等情，但辯稱：沒有毆打甲○○，甲○○
    沒有受傷、伊沒有罵甲○○云云。惟查，本院於96年4 月13
    日核發96年度家護字第123 號民事通常保護令，令被告不得
    對甲○○實施身體或精神上不法侵害之行為，保護令有效期
    間為10個月等情，有通常保護令在卷足憑（見偵查卷第15至
    16頁）；而被告於96年11月18日上午9 時遭被告打傷左耳背
    、右耳輪、右手臂、右小腿；於96年11月26日上午11時許遭
    被告辱罵「幹你娘」、「操你媽」等經過，業據甲○○於偵
    訊中及本院審理中具結證述明確（見偵查卷第4 至5 頁、第
    27至28頁、本院卷第14頁反面至第15頁反面），被告亦不否
    認於96年11月18日與甲○○發生推擠拉扯行為、96年11月26
    日發生言語爭執故講話比較重等情（見偵查卷第8 頁、第27
    頁、本院卷第16頁），且甲○○於96年11月18日立即前往臺
    北市立聯合醫院和平院區驗得左耳背紅腫1 1 公分、右耳
    輪紅腫2 1 公分、右手臂紅腫3 2 公分、右小腿紅腫4
    1 公分等傷勢屬實，此有診斷證明書附卷可稽（見偵查卷
    第17-1頁），堪認被告於96年11月18日有身體上不法侵害行
    為、於96年11月26日有精神上不法侵害行為，至為明確。被
    告空言否認，洵無足取。綜上，本案事證明確，被告於96年
    11月18日、11月26日2 次侵害甲○○之行為，應堪認定，應
    予依法論罪科刑。
三、論罪科刑之依據：
    核被告所為，係犯家庭暴力防治法第61條第1 款、第2 款違
    反保護令罪。被告於96年11月18日毆傷甲○○、於11月26日
    辱罵甲○○等犯行，犯意個別，行為互殊，應予分論併罰。
    爰審酌：(1)被告前因家庭暴力案件，經本院核發民事通常保
    護令，竟仍不知悔悟，先後於94年11月18日、11月26日對甲
    ○○實施身體上、精神上之不法侵害，造成甲○○之身心恐
    懼非輕；(2)惟甲○○於偵查中、本院審理中均表示目前仍與
    被告同住，被告態度已有改善，家中有7 人尚待被告扶養，
    且被告係中度肢體殘障人士，此據甲○○陳述在卷（見本院
    卷第16頁反面），且有撤回告訴狀及身心障礙手冊附卷可考
    （見偵查卷第29頁、本院卷第20頁），是被告因謀生不易，
    生活壓力大，致釀生此家庭暴力行為等一切情狀，分別量處
    拘役30日、30日，並定應執行拘役50日，併諭知易科罰金之
    折算標準，以示懲儆。
據上論斷，應依刑事訴訟法第284 條之1 、第299 條第1 項前段
，家庭暴力防治法第61條第1 款，刑法第11條前段、第41條第1
項前段、第51條第6 款，判決如主文。
本案經檢察官永欽到庭執行職務。
中    華    民    國    97    年    3     月    26    日
                  刑事第六庭  法  官  林晏如
上正本與原本無異。
如不服本判決，應於判決送達後10日內向本院提出上訴狀（應抄
附繕本）。告訴人或被害人如對於本判決不服者，應具備理由請
求檢察官上訴，其上訴期間之計算係以檢察官收受判決正本之日
期為準。
                              書記官  楊盈茹
中    華    民    國    97    年    3     月    27    日
附錄本案論罪科刑法條全文：
家庭暴力防治法第61條
違反法院依第 14 條第 1 項、第 16 條第 3 項所為之下列裁定
者，為本法所稱違反保護令罪，處3 年以下有期徒刑、拘役或科
或併科新臺幣10萬元以下罰金：
一、禁止實施家庭暴力。
二、禁止騷擾、接觸、跟蹤、通話、通信或其他非必要之聯絡行
    為。
三、遷出住居所。
四、遠離住居所、工作場所、學校或其他特定場所。
五、完成加害人處遇計畫。


司法院資訊處製作；財團法人民間司法改革基金會備份。
